【裁判字號】    97,訴,2133
【裁判日期】    970625
【裁判案由】    毒品危害防制條例
【裁判全文】
臺灣臺中地方法院刑事判決              97年度訴字第2133號
公  訴  人  臺灣臺中地方法院檢察署檢察官
被      告  甲○○
上列被告因違反毒品危害防制條例案件，經檢察官提起公訴（九
十七年度毒偵字第二三一六號），本院合議庭裁定進行簡式審判
程序，判決如下：
    主    文
甲○○施用第一級毒品，累犯，處有期徒刑壹年貳月；扣案之海
洛因貳拾包（合計淨重伍點玖陸公克）沒收銷燬之，注射針筒貳
支、分裝袋貳包，均沒收。又施用第二級毒品，累犯，處有期徒
刑陸月。主刑部分應執行有期徒刑壹年伍月。
    犯罪事實
一、甲○○前因竊盜案件，經本院以九十五年度易字第一一九八
    號判決判處有期徒刑十月確定；又因施用第一級毒品案件，
    經本院以九十五年度訴字第二二七四號判決判處有期徒刑一
    年二月確定；上開二罪嗣經法院裁定應執行有期徒刑一年十
    月確定，復依中華民國九十六年罪犯減刑條例裁定減為有期
    徒刑十月確定，甫於民國九十六年七月十六日在監服刑期滿
    執行完畢。又因施用毒品案件，經法院裁定施予強制戒治，
    於九十二年六月十六日戒治期滿執行完畢釋放出所。詎其仍
    不知悔改，在前揭強制戒治執行完畢釋放後五年內，復基於
    施用第一級毒品之犯罪故意，於九十七年四月二十七日上午
    十一時許，以將海洛因置於針筒內注射之方式，在臺中縣大
    甲鎮○○路九十五號之房間內，施用第一級毒品海洛因一次
    。又另基於施用第二級毒品之犯意，於九十七年四月二十七
    日往前回溯四日內某時，在不詳地點，施用第二級毒品甲基
    安非他命一次。嗣於九十七年四月二十七日下午二時四十分
    許，甲○○因另案通緝而於上址為警查獲，並當場扣得其所
    有之海洛因二十包（合計淨重五點九六公克，起訴書記載為
    含袋重九點三公克），及其所有供施用海洛因使用之注射針
    筒二支、分裝袋二包，始悉上情。
二、案經臺中縣警察局大甲分局報告臺灣臺中地方法院檢察署檢
    察官偵查起訴。
    理    由
一、被告甲○○於準備程序中，先就上開犯罪事實為有罪之陳述
    ，且所犯係死刑、無期徒刑、最輕本刑為三年以上有期徒刑
    以外之罪，經本院合議庭依刑事訴訟法第二百七十三條之一
    第一項之規定，裁定由法官一人獨任進行簡式審判程序，合
    先敘明。
二、上開犯罪事實，業據被告甲○○於本院審理時坦承不諱，並
    有法務部調查局濫用藥物實驗室鑑定書一份附卷可稽，及海
    洛因二十包（合計淨重五點九六公克）、注射針筒二支、分
    裝袋二包扣案為憑。且被告於前揭時、地為警查獲後，經警
    採其尿液送驗結果，確呈嗎啡（施用海洛因者會在其體內代
    謝為嗎啡成分殘留，並經由尿液排出）及甲基安非他命陽性
    反應，有中山醫學大學附設醫院檢驗科藥物檢測中心檢驗報
    告、尿液代號與真實姓名對照表各一份在卷可參，足徵被告
    前揭自白應屬實情。而被告雖於本院審理時就施用第二級毒
    品甲基安非他命之犯行表示認罪，但未能詳述確切之吸毒時
    間，惟依行政院衛生署食品檢驗局八十一年二月八日（八一
    ）藥檢字第００一一五六號函所示：「甲基安非他命經口服
    投與後約百分之七十於二十四小時內自尿中排出，約百分之
    九十於九十六小時內自尿中排出，由於目前國內尿液中甲基
    安非他命之檢驗僅為鑑定其是否呈陽性反應尚未定其含量，
    且甲基安非他命成分之檢出與其投與方式、投與量、個人體
    質、採尿時間與檢測儀器之精密度等諸多因素有關，因此僅
    憑尿液中呈安非他命陽性反應，並無法確實推算吸食時間距
    採集時間之長短，惟依上述資料推斷，最長可能不會超過四
    日」等語，則被告於本案施用第二級毒品甲基安非他命之時
    間，應可認定係其為警查獲並予採尿之日即九十七年四月二
    十七日往前回溯四日內之某時。而被告前因施用毒品案件，
    經法院裁定施予強制戒治，於九十二年六月十六日戒治期滿
    執行完畢釋放出所等情，有臺灣高等法院被告前案紀錄表及
    刑案資料查註紀錄表各一份附卷可按。本案事證已臻明確，
    被告犯行洵堪認定。
三、查被告甲○○前因施用毒品案件，經強制戒治執行完畢並釋
    放後，五年內再度施用第一、二級毒品，核其所為，係犯毒
    品危害防制條例第十條第一項、第二項之施用第一、二級毒
    品罪。被告為供自己施用之目的而持有上開毒品，其於施用
    前後持有海洛因及甲基安非他命之低度行為，應各為施用之
    高度行為所吸收，均不另論罪。至其所犯上開二罪間，犯意
    各別，行為互殊，應予分論併罰。查被告前因竊盜案件，經
    本院以九十五年度易字第一一九八號判決判處有期徒刑十月
    確定；又因施用第一級毒品案件，經本院以九十五年度訴字
    第二二七四號判決判處有期徒刑一年二月確定；上開二罪嗣
    經法院裁定應執行有期徒刑一年十月確定，復依中華民國九
    十六年罪犯減刑條例裁定減為有期徒刑十月確定，甫於九十
    六年七月十六日在監服刑期滿執行完畢，有臺灣高等法院被
    告前案紀錄表及刑案資料查註紀錄表在卷可按，其受有期徒
    刑之執行完畢，五年內故意再犯本件法定本刑有期徒刑以上
    之罪，為累犯，均應依法加重其刑。爰審酌被告先前曾因施
    用毒品犯行接受強制戒治並入監服刑，竟未能從中記取教訓
    ，深切體認毒品危害己身健康之鉅，反而再次趁隙施用海洛
    因及甲基安非他命，顯見被告自制能力嚴重不足，而有接受
    相當期間監禁教化之必要，以促其及早矯正吸毒惡習；而被
    告獲邀減刑之寬典，甫於九十六年七月十六日執行前案所判
    處之徒刑完畢，已如前述，被告本應深切感念政府寬減其刑
    之良苦用心，悛悔改過，杜絕犯罪，乃被告竟於出監後又再
    犯本案施用毒品罪行，益見其主觀惡性重大；又被告於從事
    本案犯行前，甫於九十七年一月八日因施用第一、二級毒品
    案件為警查獲，而該案業經本院以九十七年度訴字第六一三
    號判決分別判處有期徒刑一年及五月，應執行有期徒刑一年
    三月（業已確定，尚未執畢），有該案刑事判決一份在卷可
    考，被告無視於此，猶執意一再施用毒品，足徵其品行非佳
    ，無意悔改；惟念及施用毒品固戕害個人健康至鉅，然就他
    人權益之侵害仍屬有限，及其犯罪目的、手段、於本院審理
    時坦承犯行之態度、具有國中畢業學歷之智識程度等一切情
    狀，分別量處如主文所示之刑，並定其應執行之刑，以示懲
    儆。扣案之海洛因二十包（合計淨重五點九六公克），屬毒
    品危害防制條例第二條第二項第一款所稱之第一級毒品，應
    依同條例第十八條第一項前段之規定，沒收銷燬之。其餘扣
    案之注射針筒二支、分裝袋二包，均屬被告所有供施用海洛
    因使用之物，業據其於本院審理時供述至明，均應依刑法第
    三十八條第一項第二款之規定，宣告沒收。
據上論斷，應依刑事訴訟法第二百七十三條之一第一項、第二百
九十九條第一項前段，毒品危害防制條例第十條第一項、第二項
、第十八條第一項前段，刑法第十一條前段、第四十七條第一項
、第五十一條第五款、第三十八條第一項第二款，判決如主文。
本案經檢察官乙○○到庭執行職務。
中    華    民    國    97    年    6     月    25    日
                  刑事第七庭  法  官  高文崇
上正本證明與原本無異。
如不服本判決，應於送達後十日內向本院提出上訴狀（須附繕
本），上訴於台灣高等法院台中分院。
                              書記官  林淑慧
中    華    民    國    97    年    6     月    25    日
附錄本案論罪科刑法條：
毒品危害防制條例第十條第一項、第二項：
施用第一級毒品者，處六月以上五年以下有期徒刑。
施用第二級毒品者，處三年以下有期徒刑。


司法院資訊處製作；財團法人民間司法改革基金會備份。
